臺灣士林地方法院刑事判決　　　　　　　　　　　　　九十一年度易字第二五七號
　　聲　請　人　臺灣士林地方法院檢察署檢察官
　　被　　　告　乙○○
右列被告因竊盜案件，經檢察官聲請簡易判決處刑（九十一年度偵字第三三四號)，
本院認不宜以簡易判決處刑（九十一年度簡字第一八六號），改依通常程序審理，判
決如左：
    主  文
乙○○竊盜，處拘役伍拾日，如易科罰金以參佰元折算壹日。
    事  實
一、乙○○意圖為自己不法之所有，於民國九十年十二月二十二日下午二時三十分許
    ，在台北市○○區○○路一段二六八號好市多賣場一樓，趁購物之便，擅將其原
    自三樓貨架上選取置於購物推車內，片名為「貓狗大戰」之ＤＶＤ光碟片包裝盒
    拆封（所涉毀損罪嫌部分，未據告訴，亦未據起訴），取出內裝之ＤＶＤ光碟片
    一片〔價值新台幣（下同）五百四十九元〕藏置在隨身攜帶之手提包內竊取之，
    並將已拆封之包裝盒放回一樓貨架上以匿其跡，得逞後僅就其他所購物品至一樓
    櫃檯結帳後離去。嗣走出賣場大門之際，為已發現上情之賣場行政經理甲○○攔
    阻，乙○○方交出上開所竊贓物ＤＶＤ光碟片一片，隨後經甲○○報警查獲。
二、案經台北市政府警察局內湖分局報請台灣士林地方法院檢察署檢察官偵查起訴。
    理  由
一、訊據被告乙○○雖坦承有於右揭時、地拿取「貓狗大戰」ＤＶＤ光碟片未結帳之
    事實，惟矢口否認有何竊盜犯行，辯稱：伊在賣場一樓發現本件ＤＶＤ光碟片包
    裝盒外無ＰＥ膠包裝膜，遂將包裝盒打開，此時殼內之光碟片因鬆脫而掉落在地
    ，伊將之拾起，疏忽將光碟包裝盒放在一旁貨架，同時持該光碟至結帳區結帳，
    換包裝完整光碟，嗣因欲至香煙區挑選香煙，即順手將手中光碟放入隨身攜帶之
    手提包內，但未將手提包之拉鍊拉上，擬俟稍後結帳時隨即將該光碟片拿出一併
    結帳，惟待結帳時，忘記手提包內尚有未結帳光碟片，結帳後經賣場工作人員提
    醒，才猛然想起手提包內有一片光碟片尚未結帳，並主動向賣場工作人員表示忘
    了結帳云云。經查：
  (一)右揭事實，迭據證人即好市多賣場行政經理甲○○於警訊時、偵查中及本院審理
    時指證歷歷，並有贓物認領保管收據乙紙、竊盜贓物照片二幀在卷可稽。
  (二)按證據之證明力，由法院自由判斷，為刑事訴訟法第一百五十五條第一項所明定
    。是審理事實之法院，於告訴人、證人之陳述有部分前後不符，或相互間有所歧
    異時，究竟何者可採，仍得本其自由心證予以斟酌，非謂一有不符或矛盾，即應
    認其全部為不可採信；倘告訴人或證人對於犯罪細節方面，所述有所渲染、誇大
    ，而其基本事實之陳述，仍與犯行之真實性無礙時，尚非不得予以採信，最高法
    院著有八十一年度台上字第五三０三號判決要旨足資參照。查證人甲○○於警訊
    時、檢察官偵查中及本院審理時，就被告於賣場內何處將「貓狗大戰」ＤＶＤ光
    碟片包裝拆封，及藏置於身上何處，證述稍有出入，然對於被告於好市多賣場內
    ，擅自將「貓狗大戰」ＤＶＤ光碟片包裝拆封藏置，未結帳即走出結帳區，嗣於
    賣場大門，將被告攔阻，被告始於手提包內拿出「貓狗大戰」ＤＶＤ光碟片之竊
    盜基本事實，則無不同，則證人前後證述固然稍有不一，但並非全不足取。
  (三)被告亦直承有打開「貓狗大戰」ＤＶＤ光碟片包裝盒，將ＤＶＤ光碟片放入手提
    包內而未結帳之事實，雖其以前詞置辯，惟查；
    (1)好市多賣場三樓貨架陳列之ＤＶＤ光碟片之售價標籤均黏貼於包裝盒外ＰＥ膠
      外膜上之情，為證人甲○○證述明確，並經本院於九十一年六月四日當庭勘驗
      甲○○庭提之賣場內其他ＤＶＤ光碟片一片屬實。按ＤＶＤ光碟片依新舊片、
      有否促銷、銷售地點等不同，售價差異甚大，一般人選購時，售價往往是決定
      購買之重大因素，被告辯稱本案ＤＶＤ光碟片包裝盒外無ＰＥ膠外膜云云，換
      言之，該ＤＶＤ光碟片上即無售價標籤，於此情形下，被告於賣場三樓選購時
      即應會注意到無售價標籤及ＰＥ膠外膜之事實，豈會到賣場一樓時才發現之理
      ，被告以本案ＤＶＤ光碟片無ＰＥ膠外膜包裝之所辯，顯難採信。
    (2)被告又辯稱：伊見包裝盒外無ＰＥ膠包裝膜，遂將包裝盒打開，此時殼內之光
      碟片因鬆脫而掉落在地，伊將之拾起，疏忽將光碟包裝盒放在一旁貨架，同時
      持該光碟至結帳區結帳，換包裝完整光碟云云，果若為真，被告儘可以再至賣
      場三樓ＤＶＤ光碟片貨架換取另一片包裝完整光碟（賣場一樓有電梯可通往三
      樓），賣場一樓結帳區豈會有完整光碟片可供更換？再者，包裝盒上有貨品名
      稱、價格之條碼，故結帳並更換貨品，包裝盒乃為必備之物，被告自陳自八十
      九年十一月至九十年十月間於好市多賣場消費金額高達十七萬元（見刑事答辯
      二狀），對此自難諉為不知，被告卻將包裝盒棄置在一樓貨架上，僅持光碟片
      ，要如何結帳及更換包裝完整光碟？上開所辯亦不足採。
    (3)被告另辯稱：嗣因欲至香煙區挑選香煙，即順手將手中光碟放入隨身攜帶之手
      提包內，但未將手提包之拉鍊拉上，擬俟稍後結帳時隨即將該光碟片拿出一併
      結帳，惟待結帳時，忘記手提包內尚有未結帳光碟片云云，被告為智慮成熟之
      中年人，要知瓜田李下之嫌，且ＤＶＤ光碟片讀取面為亮面，極易刮傷磨損，
      其既要更換光碟片，卻將之置放會刮傷光碟片亮面之手提包內，怪異行逕已難
      採信其所辯，再參以本院於九十一年六月四日當庭勘驗被告之手提包及甲○○
      提出之ＤＶＤ光碟片，發現：有包裝盒之ＤＶＤ光碟片無法完全放入被告手提
      包內，約突出一點五公分，若拆除外包裝盒將ＤＶＤ光碟片放入手提包內，則
      外觀上無法看見提包內有ＤＶＤ光碟片，縱使手提包拉鍊沒有拉上，由上而下
      亦很難注意到裡面有一片光碟片，若由二側可以隱約看到裡面有光碟片，但若
      以手握住手提包則無法看見裡面有光碟片，製有勘筆錄在卷，並當庭拍攝有包
      裝盒ＤＶＤ光碟片及無包裝盒ＤＶＤ光碟片放入被告手提包內之照片二幀附卷
      ，準此可見，被告須將ＤＶＤ光碟片包裝盒除去，才能將ＤＶＤ光碟片放入手
      提包內，一方面免於遭電子儀器偵測到包裝盒上條碼未結帳，另一方面則便於
      藏置，而不被發覺，被告雖以手提包拉鍊未拉上，可見無竊盜之意置辯，然縱
      使手提包拉鍊未拉上，若被告以手握住（或挾在腋下），從外觀上看不出內有
      ＤＶＤ光碟片，已如前述勘驗結果，故被告上開手提包拉鍊未拉上之所辯，果
      若為真，亦不足為有利之認定。
  (四)綜上所述，本案事明確，被告犯行堪以認定，應依法論科。
二、核被告所為，係犯刑法第三百二十條第一項之竊盜罪。爰審酌被告素行良好，因
    一時貪念而犯本罪，所竊ＤＶＤ光碟片價值雖僅五百四十九元，惟其犯後一再矯
    詞飾卸，毫無悔悟之具體表現等一切情狀，量處如主文所示之刑，並諭知易科罰
    金之折算標準，以資儆懲。
據上論斷，依刑事訴訟法第四百五十二條、第二百九十九條第一項前段、刑法第三百
二十條第一項、第四十一條第一項前段，罰金罰鍰提高標準條例第一條前段、第二條
，判決如主文。
本案經檢察官江林達到庭執行職務。
中      華      民      國      九十一      年      六    月    十八    日
                                  臺灣士林地方法院刑事第三庭
                                      法  官  何  信  慶
右正本證明與原本無異。
如不服本判決，應於判決送達後十日內，向本院提出上訴狀。
                                      書記官  魏  里  安
中      華      民      國      九十一      年      六    月    十九    日
附錄本案論罪科刑法條全文：
刑法第三百二十條第一項：
  意圖為自己或第三人不法之所有，而竊取他人之動產者，為竊盜罪，處五年以下有
  期徒刑、拘役或五百元以下罰金。
